【裁判字號】    95,抗,157
【裁判日期】    951005
【裁判案由】    聲請強制執行
【裁判全文】
臺灣板橋地方法院民事裁定               95年度抗字第157號
抗  告  人  丙○○
            甲○○
            乙○○
            丁○○
共同代理人  丙○○
相  對  人  宜興營造有限公司
法定代理人  戊○○
上列當事人間聲請強制執行事件，抗告人對於中華民國95年7 月
31日本院95年度勞執字第3號裁定提起抗告，本院裁定如下：
    主  文
抗告駁回。
抗告程序費用由抗告人負擔。
    理  由
一、抗告意旨略以：關於民國95年1月6日勞資雙方於基隆市政府
    社會局勞資關係課之協調會議，資方代表即相對人簽名者為
    「姜仁」一事，已請相對人出具委任書，資料已補正等語，
    並提出薪資爭議調解會議紀錄、相對人變更登記事項卡、相
    對人法定代理人戊○○之戶籍謄本各1 件為證。
二、經查抗告人前以兩造關於工資給付爭議事項前經基隆市政府
    社會局勞資關係課為勞資爭議協調，並成立調解，相對人同
    意給付聲請人應得薪資，詎相對人迄今仍未給付，為此依勞
    資爭議處理法第37條規定，聲請裁定准予強制執行等語。經
    原裁定以薪資爭議調解會議紀錄上代表資方即相對人簽名者
    為第三人「姜仁」代為簽名，於該調解會議紀錄上未能察悉
    該「姜仁」與相對人間究竟有何關係，由本院依職權向基隆
    市政府調取相對人委任之代理人所出具之委任書，據該委任
    書所載，相對人委任之代理人為第三人吳淑敏，有該基隆市
    政府95年7月24日基府社關貳字第0950083499號函所附之委
    任書影本在卷可參，則該代相對人簽名之第三人姜仁既然未
    受相對人委任並授予代理權，則其所為之行為對於相對人並
    不生效力，則聲請人自不得持該調解對相對人聲請為強制執
    行等語，而予以駁回。抗告人雖提起抗告，並補正相對人委
    任「姜仁」之委任書。惟查兩造間因勞資爭議處理法事件，
    聲請人聲請裁定准予強制執行，業經本院於95年7月5日以95
    年度勞執字第2 號裁定「基隆市政府勞資爭議調解委員會於
    95年1月6日之薪資爭議調解會議紀錄調解結論欄所載，相對
    人同意於95年1月9日給付聲請人丙○○新臺幣（下同）貳拾
    貳萬伍仟元、甲○○壹拾肆萬元、乙○○壹拾萬元、丁○○
    伍萬元之調解內容，准予強制執行。」在案，有該裁定附卷
    可稽，足見抗告人係就同一事件為重複聲請。從而，抗告人
    就本件所為之聲請，顯無必要（最高法院80年臺抗字第66號
    判例意旨參照），應予駁回。綜上，原裁定依其理由雖屬不
    當，而依其他理由認為正當者，仍應以抗告為無理由。
三、據上論結，本件抗告為無理由，依非訟事件法第46條、第21
    條第2項，民事訴訟法第495條之1第1項、第449條第2項、第
    78條，裁定如主文。
中    華    民    國    95    年    10    月    5     日
                  民事第一庭    審判長法  官  李世貴
                                      法  官  陳翠琪
                                      法  官  楊千儀
右為正本，係照原本作成。
本裁定不得再抗告。
中    華    民    國    95    年    10    月    5     日
                                      書記官  簡青根


司法院資訊處製作；財團法人民間司法改革基金會備份。
